臺灣臺北地方法院刑事判決
111年度審易字第749號
公  訴  人  臺灣臺北地方檢察署檢察官
被      告  游馥綺
上列被告因毀損案件，經檢察官提起公訴（110年度偵字第28065
號），本院判決如下：
    主  文
游馥綺無罪。
    理  由
一、公訴意旨略以：被告游馥綺係告訴人吳志文之姪女，於民國
    110年7月5日下午3時許，基於毀棄損壞之犯意，至告訴人址
    設新北市○○區○○路0段00號1樓之住處，以鐵棍破壞告訴人所
    有的椅子1張、垃圾車1臺、水龍頭1個、門板1片及將招牌上
    之QR CODE敲破，致令上開物品不堪使用，足以生損害於告
    訴人。因認被告涉犯刑法第354條毀損罪嫌等語。
二、按犯罪事實應依證據認定之，無證據不得認定犯罪事實；不
    能證明被告犯罪者，應諭知無罪之判決，刑事訴訟法第154
    條第2項、第301條第1項分別定有明文。又認定不利於被告
    之事實，須依積極證據，苟積極證據不足為不利於被告事實
    之認定時，即應為有利於被告之認定，更不必有何有利之證
    據。而認定犯罪事實所憑之證據，雖不以直接證據為限，間
    接證據亦包括在內；然而無論直接或間接證據，其為訴訟上
    之證明，須於通常一般之人均不致有所懷疑，而得確信其為
    真實之程度者，始得據為有罪之認定，倘其證明尚未達到此
    一程度，而有合理之懷疑存在，致使法院無從為有罪之確信
    時，即應為無罪之判決（最高法院30年上字第816號、76年
    台上字第4986號判決意旨參照）。
三、公訴意旨認被告涉犯上開竊盜罪嫌，無非係以：㈠告訴人吳
    志文於警詢、偵查中及本院審理時之指述；㈡證人即告訴人
    之配偶莊婉鈺於偵查時之證述；㈢證人即告訴人之子吳書旻
    於偵查時之證述；㈣現場照片等件為主要論據。
四、訊據被告堅詞否認有何毀損犯行，辯稱：新北市○○區○○路0
    段00號1樓為告訴人與我父親（即告訴人之兄游燦廷）共有
    ，告訴人未經我父親同意，就私自無權長期侵占1樓建物並
    持續出租予外來房客收租，且現場為開放空間人來人往、其
    內物品並非告訴人單獨所有，而是房客、或告訴人吳志文跟
    我父親共有的，我們家只想提告民事把房產拿回來，我並未
    破壞起訴書所載之椅子、垃圾車、水龍頭、門板，至於在QR
     code招牌上噴漆之毀損部分我在另案就有承認且業經判決
    ，本案請求為無罪之諭知等語（見本院卷第41至42、49至53
    頁）。
五、經查：
  ㈠本案事發地點即新北市○○區○○路0段00號透天厝，當初實為游
    暖【即告訴人吳志文及其兄游燦廷（即被告）之母】所購置
    ，其中1樓自80年3月5日起即由告訴人與被告父親游燦廷兄
    弟共有，2樓係告訴人吳志文單獨所有，3樓則於108年7月24
    日移轉登記為被告所有；而因告訴人吳志文長期占用該屋1
    樓出租予外來房客且收取租金，經游燦廷於本院民事庭提起
    民事訴訟求為命告訴人吳志文遷讓該屋返還予全體共有人，
    並請求給付相當於租金之不當得利後，嗣經臺灣高等法院以
    109年度上字第1110號判決游燦廷部分勝訴確定（註：即告
    訴人吳志文應將新北市○○區○○路0段00號1樓騰空遷讓返還予
    游燦廷及全體共有人，暨給付相當於租金之不當得利）確定
    在案等情，有該另案歷審判決存卷可考，合先敘明。
  ㈡而告訴人雖以建物所有權狀、現場照片為憑（見偵卷第12至1
    4、15、30至31頁），指稱：被告於110年7月5日下午3時許
    ，到上址弄壞屋內椅子1張、垃圾車1臺、水龍頭1個、門板1
    片、招牌1片，我當時不在家，是我太太莊婉鈺看到云云（
    見偵卷第10至11、26至28頁）。然查，前揭照片不僅無從看
    出該等物品係何人所有，復據告訴人吳志文之子吳書敏於偵
    查中結證稱：本案房屋1樓是我爸跟被告游馥綺父親（即游
    燦廷）共有，裡面的裝潢也是共有的…不確定告訴人吳志文
    提出照片所示門板上的洞到底是何時出現，我以前也沒看到
    過紅色椅子和小垃圾車等語（見偵卷第28至29頁），又稽諸
    告訴人吳志文亦未能就本案物品提出其具有單獨所有權之佐
    證，參以告訴人吳志文亦自承：迄今仍有將該址1樓出租予
    外來房客（見本院卷第46頁），則本案物品之所有權或使用
    權歸屬為何，已非無疑。再觀本案地點並未裝設監視錄影機
    ，事發時除告訴人吳志文配偶外，別無其他人在場乙節，乃
    告訴人吳志文所自承（見偵卷第27頁；本院卷第25頁），則
    縱上開物品有破損或翻倒在地之情，仍無從逕認係遭何人所
    為，當不足遽為不利於被告之認定。
　㈢至證人即告訴人吳志文配偶莊婉鈺雖於偵查中結證稱：當時
    我在1樓倒垃圾，被告騎機車過來走進1樓，那是個夾娃娃機
    店面、故可自由進出，她拿鐵製短棍工具就開始猛敲椅子、
    垃圾車、水龍頭、門板、招牌的QR CODE等等，這些東西後
    續都必須由告訴人吳志文找人來修理、或是告訴人吳志文自
    己處理等語（見偵卷第34至35頁）。惟參酌證人莊婉鈺為告
    訴人吳志文之配偶，佐以前述告訴人吳志文與被告父親游燦
    廷間的民事判決確定後，告訴人吳志文迄今未依該判決所命
    事項履行（亦即，其尚未騰空遷讓該屋返還予全體共有人，
    亦未給付相當於租金之不當得利）等情，據被告供陳明確（
    見本院卷第42、44至45頁），復為告訴人吳志文所不否認（
    見本院卷第46頁），益徵證人莊婉鈺、告訴人吳志文夫婦，
    早與被告怨隙已深，現仍有利益衝突關係，則證人莊婉鈺前
    揭所為證述是否與事實相符、或純係維護告訴人立場之說法
    ，尚非無疑，本院仍無從僅憑其證述即形成被告有罪之確信
    。
六、綜上所述，公訴人所提出之證據，尚無足令本院就被告涉犯
    毀損罪嫌之犯行，達於無合理懷疑之心證程度。本案既屬不
    能證明被告被訴毀損罪嫌之犯行，揆諸首開說明，自應為被
    告為無罪之諭知。
據上論斷，應依刑事訴訟法第301條第1項，判決如主文。
本案經檢察官郭郁偵查起訴，檢察官黃思源到庭執行職務。
中　　華　　民　　國　　111 　年　　7 　　月　　28　　日
　　　　　　　　　刑事第二十一庭法　官　歐陽儀
上正本證明與原本無異。 
如不服本判決應於收受送達後20日內向本院提出上訴書狀，並應
敘述具體理由；其未敘述上訴理由者，應於上訴期間屆滿後20日
內向本院補提理由書（均須按他造當事人之人數附繕本）「切勿
逕送上級法院」。告訴人或被害人如對於本判決不服者，應具備
理由請求檢察官上訴，其上訴期間之計算係以檢察官收受判決正
本之日期為準。 因疫情而遲誤不變期間，得向法院聲請回復原
狀。
                                書記官  程于恬
中　　華　　民　　國　　111 　年　　7 　　月　　29　　日